# 外汇风险套期

提问人：原来你就在这里 时间：2018-07-14 11:34:23
请问各位老师，对确定承诺的外汇风险进行套期，为什么既可以作为公允价值套期，也可以作为现金流量套期呢？

回答人：chenyiwei
我理解，这种承诺相关的外汇风险，一方面会影响日后收取或支付的外币折合本位币的金额，导致现金流量变动；另一方面会影响承诺履行时确认的资产或费用的入账金额（折合为本币的公允价值），所以两边都能靠，可以选择其一。